# 陈版等，与资产相关递延收益何时停止分摊一次计入损益？

提问人：520369 时间：2014-12-26 11:08:19
企业以前年度收到与资产相关的政府补助 1000 万元，计入递延收益核算，按资产折旧年限每年进行摊销。 2014 年该资产停止使用，以后亦不会使用，预计明年才能处置。我的理解是 2014 年就该将递延收益余额一次性转入当期损益，是否恰当？准则讲解中说的是出售、转让、报废等，不知道这个等是否包含永久停用？ 谢谢。 准则讲解：递延收益分配的终点是“资产使用寿命结束或资产被处置时(孰早)”。相关资产在使用寿命结束时或结束前被处置(出售、转让、报废等)，尚未分摊的递延收益余额应当一次性转入资产处置当期的收益，不再予以递延。

回答人：chenyiwei
政府补助会计处理的核心是实现补助与作为补助对象的支出在利润表中的合理配比。因此，在你所说的情况下，因为该处置事项对本期无损益影响，所以递延收益的余额应当在确认处置损益的当期一并转入营业外收入。